【裁判字號】    95,抗,38
【裁判日期】    950306
【裁判案由】    拍賣抵押物
【裁判全文】
臺灣臺中地方法院民事裁定                95年度抗字第38號
抗  告  人    精記實業股份有限公司
兼法定代理人  甲○○○
相  對  人    復華商業銀行股份有限公司
法定代理人    乙○○
上列當事人間聲請拍賣抵押物事件，抗告人對於中華民國94年12月
29日本院臺中簡易庭94年度中拍字第 168號裁定提起抗告，本院裁
定如下：
    主    文
抗告駁回。
抗告程序費用新臺幣壹仟元由抗告人負擔。
    理    由
一、抵押權經設定登記後，債權人因債務屆滿未受清償，依民法
    第873條第1項之規定，即得聲請法院拍賣抵押物，如對於此
    項法律關係有爭執時，亦應由有爭執之人提起訴訟，以求解
    決，不得僅依抗告程序聲明其有爭執，並據為廢棄拍賣裁定
    之理由（最高法院51年台抗字第 269號判例參照）。易言之
    ，聲請法院裁定准許拍賣抵押物，係屬非訟事件，為裁定之
    法院僅就抵押權人所提出之債權憑證、抵押權設定契約書、
    他項權利證明書、不動產登記謄本為形式上之審查，無從審
    酌屬於實體事項之法律關係。其抗告法院亦僅能就形式要件
    是否具備為審查，不得審究抗告人所爭執之實體事項。
二、本件相對人主張聲請人以如原審裁定附表一所示之不動產設
    定本金最高限額新臺幣 150,000,000元之抵押權，擔保抗告
    人精記實業股份有限公司之債務，不料該抵押債權已依約視
    同到期而未受清償，爰依民法第873條第1項規定聲請裁定拍
    賣抵押物等情，業據提出土地登記謄本、他項權利證明書、
    抵押權設定契約書、放款借據為證，經原審審查其形式要件
    業已具備，裁定准許拍賣抵押物，即無不合。
三、抗告意旨主張相對人聲請之本金、利息等顯有不符，爰依法
    提起抗告等語，係屬實體上抵押債權數額之爭執，應由抗告
    人另行提起訴訟，以資解決，本件非訟事件抗告程序，無從
    加以審究。是相對人實行系爭抵押權之形式要件既已具備，
    仍應為准許拍賣抵押物之裁定，原審所為之裁判並無違誤，
    抗告意旨請求廢棄原裁定，為無理由，應予駁回。
四、據上論結，本件抗告為無理由，依非訟事件法第46條、第21
    條第2項、第24條第1項，民事訴訟法第 495條之1第1項、第
    449條第1項、第78條，裁定如主文。
中    華    民    國    95    年    3     月    6     日
                民事第四庭  審判長法  官  洪碧雀
                                  法  官  夏一
                                  法  官  張恩賜
以上正本係照原本作成。
如不服本裁定，僅得於收受本裁定正本送達後10日內，以適用法
規顯有錯誤為理由，向本院提出再抗告狀（須附繕本 1份及繳納
再抗告裁判費新臺幣1,000元），經本院許可後始可再抗告。
前項許可以原裁定所涉及之法律見解具有原則上重要性者為限。
中    華    民    國    95    年    3     月    6     日
                                  書記官  童貴三


司法院資訊處製作；財團法人民間司法改革基金會備份。
